---
title: "326.212 Homework 3"
output: html_document
date: "2022-11-08"
---

## 2021-12659

# Prerequisites
```{r}
library(tidyverse)
library(nycflights13)
library(stringr)
library(lubridate)
```


# Textbook 13.2.1
## Problem 1
flights 와 airports table을 합칠 수있습니다. 그리고 flights에서는 각 비행기마다의 origin(출발지)와 dest(도착지) 변수가 airports에서는 lon(경도)와 lat(위도) 변수가 필요합니다.

# Textbook 13.3.1
## Problem 2
### 1
```{r}
Lahman::Batting %>% count(playerID, yearID, stint) %>% filter(n > 1)
```
playerID, yearID, stint

### 2
```{r}
babynames::babynames %>% count(name, year, sex) %>% filter(n > 1)
```
name, year, sex

### 3
```{r}
nasaweather::atmos %>% count(lat, long, year, month) %>% filter(n > 1)
```
lat, long, year, month

```{r}
fueleconomy::vehicles %>% count(id) %>% filter(n > 1)
```
id

### 5
```{r}
diamonds
```

```{r}
ggplot2::diamonds %>% count(clarity, depth, color, clarity, carat, cut, table, price)%>% filter(n > 1)
```
없다고 생각합니다.


# Textbook 13.4.6
## Problem 3
```{r}
flights %>% group_by(tailnum) %>% summarize(delay = mean(arr_delay, na.rm = T)) %>% inner_join(select(planes, tailnum, year), by = "tailnum") %>% mutate(age = year(today()) - year) %>% ggplot(mapping = aes(x = delay, y = age)) + geom_point() + geom_smooth()
```

비행기의 나이와 delay에는 별다른 관계가 있다고 생각하지 않습니다.

# Textbook 13.5.1
## Problem 1
```{r}
flights %>% filter(is.na(tailnum))
```
tailnum이 NA인 값들만 필터링했더니 dep_time도 NA가 나왔습니다. 

```{r}
flights %>% filter(is.na(tailnum), !is.na(arr_time))

```

tailnum이 NA이고 arr_time이 NA가 아닌 값을 필터링 했더니 0개 였습니다.

flights 데이터에서 tailnum이 NA인 값들은 비행기가 출발하지 않았음을 의미합니다.
```{r}
flights %>%
  anti_join(planes, by = "tailnum")
```

flights에 기록된 tailnum이 plane에 없는 경우에 대해 carrier에서 AA와 MQ가 많이 보였습니다.

```{r}
flights %>%
  anti_join(planes, by = "tailnum") %>% count(carrier, sort = T)
```

plane과 일치하는 tailnum이 없는 경운느 항공사가 MQ 또는 AA인 경우가 거의 대부분이었습니다.


# Textbook 14.2.5
## Problem 2


```{r}
str_c(c("x", "y", "z"), sep = ", ")
str_c(c("x", "y", "z"), collapse = ", ")

str_c("x", "y", "z", sep = ",")
str_c("x", "y", "z", collapse = ",")

str_c(c("x", "y", "z"), "A", sep = ",")
str_c(c("x", "y", "z"), "A", collapse = ",")
str_c(c("x", "y", "z"), "A", sep =",", collapse = ",")
```

sep은 입력된 값들 사이에 삽입되는 문자열이다. 그리고 벡터화된 값에 대해서는 길이가 짧은 요소를 반복하여 길이가 가장 긴 벡터만큼의 문자열을 만든다. 하지만 collapase는 하나의 문자열로 결합시키고 요소들을 구분하기 위해 사용되는 문자열이다. 

# Textbook 14.3.1.1
## Problem 1
“\\"은 다음 문자를 escape합다.
”\\\\” 은 정규표현식에서 인식되어 다음문자를 escape합니다. 
“\\\\\\"은 \은 정규표현식의 인식되고 r에서 다음 문자를 escape하는 걸로 인식합니다. 그래서"\\\\\\\\"가 정규표현식에서 "\\"로 사용됩니다.


# Textbook 14.3.2.1
## Problem 2
### 1 
```{r}
str_view(words, "^y", match = T)
```

### 2
```{r}
str_view(words, "x$", match = T)
```

### 3
```{r}
str_view(words, "^...$", match = T)
```
 
### 4
```{r}
str_view(words, ".......", match = T)
```





# Textbook 14.3.3.1
## Problem 3
```{r}
str_subset(words, "q[^u]")
```
words 데이터 에서는 q뒤에 u가 오지 않는 단어는 없습니다.

# Textbook 14.3.4.1
## Problem 3
### 1
```{r}
str_view(words, "^[^aeiou]{3}", match = T)
```

### 2 
```{r}
str_view(words, "[aeiou]{3,}", match = T)
```

### 3
```{r}
str_view(words, "([aeiou][^aeiou]){2,}", match = T)
```




# Textbook 14.3.5.1
## Problem 2
```{r}
str_subset(words,"^(.)((.*\\1$)|\\1?$)")
```
```{r}
str_subset(words,"([A-Za-z][A-Za-z]).*\\1")
```
```{r}
str_subset(words,"([A-Za-z]).*\\1.*\\1")
```

# Textbook 14.4.1.1
## Problem 2
```{r}
vowel <- str_count(words, "[aeiou]")
words[which(vowel == max(vowel))]
```
```{r}
prop <- vowel / str_length(words)
words[which(prop == max(prop))]
```


# Textbook 14.4.2.1
## Problem 1
```{r}
colours <- c("red", "orange", "yellow", "green", "blue", "purple")
colour_match <- str_c("\\b(", colours,")\\b" ,collapse = "|")
more <- sentences[str_count(sentences, colour_match) > 1]
str_view_all(more, colour_match)
```


# Textbook 14.4.3.1
## Problem 1
```{r}
number <- "\\b(one|two|three|four|five|six|seven|eight|nine|ten) ([\\w]+)"
has_number <- sentences %>% str_subset(number) %>% str_extract(number)
has_number
```


# Textbook 14.4.4.1
## Problem 3
```{r}
switched <- str_replace_all(words, "^([A-Za-z])(.*)([A-Za-z])$", "\\3\\2\\1")
intersect(switched, words)

```

# Textbook 14.4.5.1
## Problem 1
```{r}
str_split("apples, pears, and bananas",", ?(and )?", simplify = TRUE)
```


# Textbook 15.3.1
## Problem 1
```{r}
ggplot(gss_cat, aes(x = rincome)) + geom_bar()
```

label들이 겹쳐져 있어 각 막대가 무엇을 나타내는 지 파악하기 어렵습니다

```{r}
ggplot(gss_cat, aes(x = rincome)) + geom_bar() + coord_flip()
```

그래프를 뒤집으면 label을 읽을 수 있습니다.

# Textbook 15.4.1
## Problem 2
```{r}
is.factor(gss_cat$year)
is.factor(gss_cat$marital)
is.factor(gss_cat$age)
is.factor(gss_cat$race)
is.factor(gss_cat$rincome)
is.factor(gss_cat$partyid)
is.factor(gss_cat$relig)
is.factor(gss_cat$denom)
is.factor(gss_cat$tvhours)
```

gss_cat에서 factor는 martial, rincome, partyid, relig, denom입니다.


```{r}
ggplot(gss_cat) + geom_bar(mapping = aes(x = marital))
```

never married, separated, divorced, widowed, married 순으로 되어 있습니다 미혼부터 결혼까지 순서로 principled 하다고 생각합니다.

```{r}
ggplot(gss_cat) + geom_bar(mapping = aes(x = rincome)) + coord_flip()
```

적은 소득 부터 많은 소득 까지 순서대로 되어있어 principled 하다고 생각합니다. 하지만 하나 이상한점은 not applicable이 맨 위에 있는 점입니다.

```{r}
ggplot(gss_cat) + geom_bar(mapping = aes(x = partyid)) + coord_flip()

```

strong democrat부터 strong republican 순으로 되어 있으며, other party, don't know, no answer은 아래에 위치해 있습니다. 따라서 principled 하다고 생각합니다.

```{r}
ggplot(gss_cat) + geom_bar(mapping = aes(x = relig)) + coord_flip()
```

relig의 level은 특정 체계에 따라 정리되어 있다고 생각하지 않습니다. 그래서 arbitrary합니다.


```{r}
ggplot(gss_cat) + geom_bar(mapping = aes(x = denom)) + coord_flip()
```
denom의 level은 특정 체계에 따라 정리되어 있다고 생각하지 않습니다. 그래서 arbitrary합니다.


# Textbook 15.5.1
## Problem 1
```{r}
gss_cat %>%
  mutate(partyid = fct_collapse(partyid,
    other = c("No answer", "Don't know", "Other party"),
    rep = c("Strong republican", "Not str republican"),
    ind = c("Ind,near rep", "Independent", "Ind,near dem"),
    dem = c("Not str democrat", "Strong democrat")
  )) %>% group_by(year) %>% count(year, partyid) %>% mutate(prop = n / sum(n)) %>% ggplot() + geom_line(mapping = aes(x = year, y = prop, color = partyid))
```

republican 은 시간이 지남에 따라 감소했으며, independent는 줄어들다가 다시 증가했습니다. 그리고 democrat은 약간의 증감은 있으나 큰 차이를 보이지는 않습니다.

# Textbook 16.2.4
## Problem 2
```{r}
today(tzone = "UTC")
```

tzone은 현재 시간을 알고 싶은 지역을 특정합니다. 지역에 따라 날짜가 다를 수 있으므로 시간대를 지정해줄 필요가 있습니다. tzone의 default는 컴퓨터의 timezone입니다.


# Textbook 16.3.4
## Problem 6
```{r}
diamonds %>%
  ggplot() +
  geom_histogram(mapping = aes(x = carat), binwidth = 0.01)
```

```{r}
diamonds %>%
  ggplot() +
  geom_histogram(mapping = aes(x = carat), binwidth = 0.01) + coord_cartesian(xlim = c(0, 2.5))
```

```{r}
flights %>% mutate(minutes = sched_dep_time %% 100) %>% ggplot() +
  geom_histogram(mapping = aes(x = minutes), binwidth = 1)
```

두 그래프 모드 특정 값에 집중적으로 몰려있습니다.  carat의 경우에는 0.25, 0.5, 1, 1.25, 1.5 와 같이 0.25 차이가 나는 값들이고 sched_dep_time은 0, 30, 60 과 같은  5의 배수들입니다. 이는 사람들이 선호하는 시간이나 캐럿의 단위가 반영된 결과라고 생각됩니다.

# Textbook 16.4.5
## Problem 4

```{r}
korean <- function(x){
 year(today()) - year(x) + 1
}
  
world <- function(x){
 (x %--% today()) %/% years(1)
}

korean(ymd("2002,11,19"))
world(ymd("2002,11,19"))
```
